Images des répertoires du notaire François Lachaise pour l'étude V
Archives nationales de France
Images des répertoires du notaire François Lachaise pour l'étude V
4 février 1769 - 10 avril 1783
MC/RE/V/7 - MC/RE/V/8
Etude V; Lachaise, François
2 registres
Archives nationales de France
Minutes et répertoires: la loi 2008-696 du 15 juillet 2008 relative aux archives a fixé à 75 ans à compter de la date de l'acte, ou à 25 ans à compter de la date du décès de l'intéressé si ce délai est plus bref, le délai de communication des minutes et répertoires des notaires; ce délai est porté à 100 ans à compter de la date de l'acte si le document se rapporte à un mineur (code du Patrimoine, articles L213-2, 4e d et 5e).
Autres documents de l'étude (dossiers de clients, comptabilité...): s'agissant d'archives privées, ces documents sont communicables selon les modalités fixées par le déposant ou le donateur.
Certains documents ne sont pas accessibles sous leur forme originale en raison de leur mauvais état de conservation.
Registres entrés aux Archives nationales en 1936.
Images des répertoires de l’étude V
Archives de l'étude V
répertoire d'officier public ministériel
- Répertoire chronologique pour la période du 3 mars 1769 au 12 juillet 1774, 3 mars 1769 - 12 juillet 1774; MC/RE/V/7; Ce répertoire contient 1 page, 1 feuillet, 1 page et 1 feuillet du notaire François Lachaise et fait partie d'un registre de 728 feuillets.
  Le registre contient aussi le répertoire des notaires Thomas Simon Perret pour la période du 20 juin 1746 au 30 mars 1748, et Jean François Lescuyer pour la période du 4 avril 1748 au 1er février 1769.
  répertoire
  - Liste chronologique de contrats des rentes provenant de liquidation d'offices municipaux suprimés pour la période du 3 mars 1769 au 12 juillet 1774, 3 mars 1769 - 12 juillet 1774; 711 v°-712 v°
  - Liste chronologique de autres contrats des rentes provenant de liquidation d'offices municipaux de la province du Languedoc supprimés pour la période du 3 mars 1769 au 8 juillet 1773, 3 mars 1769 - 8 juillet 1773; 715 v°-716 v°
- Répertoire chronologique pour la période du 4 février 1769 au 10 avril 1783, 4 février 1769 - 10 avril 1783; MC/RE/V/8; Un registre de 647 feuillets de papier manuscrits, hauteur 35 x largeur 24 cm.
  Ce répertoire contient, pour la période considérée lisiblement mentionnés, sur trois colonnes encadrées, dans l'ordre, la nature de l'acte, les noms des parties, la date du jour en chiffres arabes.
  Sur chaque page on trouve en haut le numéro d'ordre de la page noté en 1793, en toutes lettres, et le mois et l'année.
  - Liste chronologique des actes pour la période du 4 février au 31 décembre 1769, 4 février - 31 décembre 1769; 1 r°-43 v°
  - Liste chronologique des actes pour la période du 1er janvier au 31 décembre 1770, 1er janvier - 31 décembre 1770; 44 r°-85 r°
  - Liste chronologique des actes pour la période du 2 janvier au 31 décembre 1771, 2 janvier - 31 décembre 1771; 85 r°-126 r°
  - Liste chronologique des actes pour la période du 2 janvier au 31 décembre 1772, 2 janvier - 31 décembre 1772; 126 r°-174 r°
  - Liste chronologique des actes pour la période du 1er janvier au 31 décembre 1773, 1er janvier - 31 décembre 1773; 174 v°-217 r°
  - Liste chronologique des actes pour la période du 1er janvier au 31 décembre 1774, 1er janvier - 31 décembre 1774; 217 v°-254 v°
  - Liste chronologique des actes pour la période du 1er janvier au 31 décembre 1775, 1er janvier - 31 décembre 1775; 255 r°-301 v°
  - Liste chronologique des actes pour la période du 2 janvier au 31 décembre 1776, 2 janvier - 31 décembre 1776; 302 r°-344 r°
  - Liste chronologique des actes pour la période du 1er janvier au 31 décembre 1777, 1er janvier - 31 décembre 1777; 344 r°-389 r°
  - Liste chronologique des actes pour la période du 1er janvier au 31 décembre 1778, 1er janvier - 31 décembre 1778; 389 v°-429 v°
  - Liste chronologique des actes pour la période du 2 janvier au 31 décembre 1779, 2 janvier - 31 décembre 1779; 429 v°-472 r°
  - Liste chronologique des actes pour la période du 1er janvier au 31 décembre 1780, 1er janvier - 31 décembre 1780; 472 r°-512 v°
  - Liste chronologique des actes pour la période du 2 janvier au 31 décembre 1781, 2 janvier - 31 décembre 1781; 513 r°-550 r°
  - Liste chronologique des actes pour la période du 2 janvier au 31 décembre 1782, 2 janvier - 31 décembre 1782; 550 r°-585 v°
  - Liste chronologique des actes pour la période du 1er janvier au 10 avril 1783, 1er janvier - 10 avril 1783; 586 r°-597 v°
  - Liste chronologique de diverses constitutions de rentes pour la période du 16 février 1769 au 20 mars 1778, 16 février 1769 - 20 mars 1778; 610 r°-654 v°